---
title: "Project reporting"
format:
  ieee-pdf: default
editor: visual
---

0.  Offene Punkte
1.  Alle 3 Regionen importieren
2.  Kategorie 4 abschliessen
3.  Bei allen 3 regionen correlation matrix der Variablen vergleichen -\> Die mit einer Correlation filtern
4.  Fragen wie die Datenquelle angegeben werden soll
5.  Dozent fragen ob 2 oder 3 Methoden (Descriptive, Predictive, Prescriptive) umgesetzt werden muss

## 1. Abstrakt

Document Abstract \[1pt\]

-   Does it provide a comprehensible glipse of the project? \[0.5pt\]

-   Is the outcome teased? \[0.5pt\]

## 2. Einleitung (mit Forschungsfrage (d.h. Geschäftsfrage) am Ende)

Questions \[2.5pt\] Cedric

-   Are all BI topics (descriptive, predictiv and prescriptive) covered in the questions? \[0.5pt\]

-   Is the formulation close enough? \[1pt\]

-   Is there a reasonable complexity of the questions (i.e. the BI problems)? \[1pt\]

Hypothesis [1pt]
Are (is) there (a) global hypothesis and motivation(s) to prove? [1pt]

In der heutigen schnelllebigen Welt des Online-Tourismus spielen Plattformen wie Airbnb eine zentrale Rolle bei der Art und Weise, wie Menschen reisen und Unterkünfte buchen. Airbnb bietet eine Vielzahl von Unterkünften an, von einfachen Zimmern bis hin zu luxuriösen Villen. So vielfältig wie das Angebot sind auch die Vorlieben und Erwartungen der Gäste. Vor diesem Hintergrund stellt sich die Forschungsfrage: ***Welche Eigenschaften einer Airbnb-Unterkunft ziehen Gäste an und ermöglichen es, einen höheren Preis pro Person zu erzielen?***

Die Bedeutung dieser Frage ergibt sich aus dem zunehmenden Wettbewerb unter den Gastgebern, die bestrebt sind, ihre Unterkünfte attraktiv zu gestalten und gleichzeitig optimale Preise zu erzielen. Durch die Analyse von Daten aus den Regionen Zürich, Genf und Waadt versucht diese Arbeit, die Schlüsselelemente zu identifizieren, welche die Attraktivität und die Preisgestaltung beeinflussen. Zu den analysierten Merkmalen gehören die geografische Lage, die Art der Unterkunft, die Anzahl der Zimmer und Bäder, die Verfügbarkeit von Annehmlichkeiten und die durchschnittliche Bewertung der Unterkünfte. Darüber hinaus wird untersucht, wie die Erfahrung und das Profil des Gastgebers - etwa die Dauer der Mitgliedschaft bei Airbnb und die Verifizierung des Profils - die Entscheidung des Gastes beeinflussen.

Ziel der Arbeit ist es, ein tieferes Verständnis dafür zu entwickeln, wie verschiedene Faktoren zusammenwirken, um den wahrgenommenen Wert einer Unterkunft aus Sicht des Gastes zu steigern. Die Ergebnisse können nicht nur Gastgebern wertvolle Einblicke bieten, wie sie ihre Angebote verbessern können, sondern auch Airbnb selbst, um seine Plattform weiter zu optimieren.



## 3. Datenquelle (mit Angaben zu Quelle, Qualität und Bereinigungsschritten der Daten)

Data set [2.5pt] Jovan
Comprises the data set a resonable amount of observations to answer the BI questions? [1pt]
Bring the additional data set new information to the basic data set? [1pt]
Are all data set accessible linked in documentation? [0.5pt]

Die Daten für diese Analyse stammen von der Inside Airbnb Organisation (<https://insideairbnb.com/get-the-data/>), die sich dafür einsetzt, ihre Gemeinden vor den negativen Auswirkungen von Kurzzeitvermietungen zu schützen. Diese Organisation sammelt und veröffentlicht regelmässig aktualisierte Datensätze, die aus öffentlich verfügbaren Informationen auf der Airbnb-Website stammen. Diese Datensätze würden wir als Vertrauenswürdig einstufen.

Die extrahierten Datensätze umfassen Informationen aus drei bedeutenden Regionen in der Schweiz: Zürich (27. Dezember 2023), Genénve (27. Dezember 2023) und Vaud (10. März 2024).

Die Daten umfassen verschiedene Dateien für jede Stadt, wobei für die Analyse hauptsächlich das "listings_long.csv"-File verwendet wird, da es für die Geschäftsfragen relevant ist. Die Qualität der Daten in diesem File ist insgesamt sehr hoch, mit wenigen leeren Feldern und einer konsistenten Struktur innerhalb der Spalten.

Einige Spalten, wie "description", "neighborhood_overview", "host_neighborhood", "neighborhood", und die Beschreibung der Liegenschaft, wie "bathrooms" und "bedrooms", weisen eine beträchtliche Anzahl leerer Felder auf. Es wird vermutet, dass diese Felder optional für die Gastgeber sind und daher nicht immer ausgefüllt werden. Ebenso fehlt bei einigen Einträgen der Preis, was eine Analyse erfordert, um mögliche Korrelationen mit anderen Feldern, wie dem ersten Review, zu identifizieren.

Trotz dieser kleinen Unregelmässigkeiten ist die Datenqualität insgesamt hoch, und die Beschreibung der Datenfelder wird durch das Data Dictionary (<https://docs.google.com/spreadsheets/d/1iWCNJcSutYqpULSQHlNyGInUvHg2BoUGoNRIGa6Szc4/edit#gid=1322284596>) gut unterstützt.

**Datenbereinigungsschritte:**

1.  **Entfernung irrelevanter oder leerer Spalten:** Vor der Analyse wurden alle Spalten entfernt, die für die Fragestellungen nicht relevant sind oder leere Felder enthalten.

2.  **Überprüfung der Einheitlichkeit und Konsistenz der Werte:** Die verbleibenden Spalten wurden auf Einheitlichkeit der Werte und Konsistenz der "N/A"-Kennzeichnungen überprüft, um sicherzustellen, dass die Daten konsistent und interpretierbar sind.

3.  **Analyse von Einträgen ohne Preisangabe:** Einige Einträge weisen keine Preisangabe auf, was eine Analyse erfordert, um mögliche Korrelationen mit anderen Feldern, wie dem ersten Review, zu identifizieren. Je nach Ergebnis dieser Analyse könnten Einträge ohne Preisangabe entfernt oder anderweitig behandelt werden, um die Datenintegrität zu gewährleisten.

## 4. Datenqualität (Analyse im Hinblick auf Datenqualitätsaspekte)

ETL [3pt] Jovan
How qualitative (detailed) is the ETL/EDA process done? [1pt]
What are the findings and how are they discussed? [1pt]
Was the data set cleaned with reasonable approaches? [1pt]

```{r setup}
# load packages
library(readr)
library(dplyr)
library(ggplot2)
```

```{r import}
df_zuerich <- read_csv(here::here("dataSource/Zurich/listings_long.csv/listings.csv"), show_col_types = FALSE)
```

```{r}
View(df_zuerich)
```

```{r}

```

```{r}

```

```{r data cleaning}
#host_response_rate von chr zu integer (if "N/A" set to NA) -> % entfernen -> rename to host_response_rate_in_%
#host_acceptance_rate von chr zu integer (if "N/A" set to NA)-> % entfernen -> rename to host_acceptance_rate_in_%
#price von chr zu double -> $ entfernen -> rename to price_in_$
#Delete Columns: description, neighborhood_overview, host_location, host_about, host_neighbourhood, host_verifications, neighbourhood, neighbourhood_cleansed, bathrooms, bedrooms, amenities
#Analyse von NA Value oder leeren feldern -> Ersetzen

df_zuerich_cleanead <- df_zuerich %>%
  mutate(host_response_rate_in_percent = as.integer(gsub("%", "", na_if(host_response_rate, "N/A"))),
         host_acceptance_rate_in_percent = as.integer(gsub("%", "", na_if(host_acceptance_rate, "N/A"))),
         price_in_usd = as.numeric(ifelse(grepl("\\$[0-9.]+", price), gsub("\\$", "", price), NA))
         ) %>%
  filter(!is.na(price_in_usd)) %>%
  select(-description, 
         -neighborhood_overview, 
         -host_location, 
         -host_about, 
         -host_neighbourhood, 
         -host_verifications, 
         -neighbourhood, 
         -neighbourhood_cleansed, 
         -bathrooms, 
         -bedrooms, 
         -amenities,
         -host_acceptance_rate,
         -host_response_rate,
         -calendar_updated,
         -price
         -license)

#Felder: NA füllen
  
```

```{r}
colnames(df_zuerich_cleanead)
```

```{r eda}
df_zuerich_eda <- df_zuerich_cleanead

# Check for duplicates by id
duplicated_ids <- df_zuerich_cleanead %>% 
  group_by(id) %>% 
  filter(n() > 1)

# Summarize the data for each column
summary_stats <- df_zuerich_cleanead %>%
  summarize(
    price_in_usd = mean(price_in_usd, na.rm = TRUE),
    review_scores_rating = mean(review_scores_rating, na.rm = TRUE),
    reviews_per_month = mean(reviews_per_month, na.rm = TRUE)
  )

# Visualize the distributions
ggplot(df_zuerich_cleanead, aes(x = price_in_usd)) +
  geom_histogram(binwidth = 50, fill = "skyblue", color = "black") +
  labs(title = "Distribution of Price in USD")

ggplot(df_zuerich_cleanead, aes(x = review_scores_rating)) +
  geom_histogram(binwidth = 5, fill = "lightgreen", color = "black") +
  labs(title = "Distribution of Review Scores Rating")

ggplot(df_zuerich_cleanead, aes(x = reviews_per_month)) +
  geom_histogram(binwidth = 0.5, fill = "orange", color = "black") +
  labs(title = "Distribution of Reviews per Month")

# Analyze relationships
correlation_matrix <- cor(df_zuerich_cleanead[c("price_in_usd", "review_scores_rating", "reviews_per_month")], use = "complete.obs")

# Output the correlation matrix
print(correlation_matrix)
```

```{r}

```

## 5. Datenanalyse (Informationen zur Datenstruktur, Organisation und zu den für die Analyse verwendeten Methoden)

Data analysis [2pt] Cedric / Jovan
Are data attributes clear and obvious discussed? [1pt]
Are adequate EDA methodologies used for data analysis? [1pt]

Descriptive analysis \[7pt\] 

-   Was reasonable statistics used for data inspection and which attributes have been checked? \[2pt\]

-   Are the findings and statements qualitative? \[3pt\]

-   What are the conclusions of the findings? \[2pt\]

Predictive analysis \[7pt\]

-   Are the applied methods goal orientated? \[2pt\]

-   Were the applied methods qualitatively performed? \[3pt\]

-   What are the conclusions of the findings? \[2pt\]

Prescriptive analysis \[7pt\]

-   Is the applied method reasonable for the given problem? \[2pt\]

-   Were the applied methods qualitatively performed? \[3pt\]

-   What are the conclusions of the findings? \[2pt\]

```{r}

```

## 6. Ergebnisse (statistische Ergebnisse, Zahlen, Diagramme)

Conclusion \[3pt\]

-   Are the initial BI problems reasonably discussed/solved? \[2pt\]

-   Are the obtained new insights of the data sets of good quality? \[1pt\]

## 7. Schlussfolgerung (Beantwortung der Frage)

## 8. Referenzen

```{r}
1 + 1
```

```{r}
#| echo: false
2 * 2
```

The `echo: false` option disables the printing of code (only output is displayed).
